<!DOCTYPE html PUBLIC "-//W3C//DTD XHTML 1.0 Transitional//EN" "http://www.w3.org/TR/xhtml1/DTD/xhtml1-transitional.dtd">
<html xmlns="http://www.w3.org/1999/xhtml">
<head>
	<meta http-equiv="Content-Type" content="text/html; charset=iso-8859-1" />
	<title>Ymmärrä suomea</title>
	<style type="text/css" media="all">@import "css/styles.css";</style>
	<script type="text/javascript" src="swfobject.js"></script>
</head>
<body class="font-medium">
	<div id="main-wrapper">
		<div id="topbar"></div>
		<div id="main-menu">
			<table cellspacing="0" cellpadding="0" border="0" class="add-links"><tr>
				<td class="item"><img class="raquo" src="i/raquo.gif" alt="" height="7" width="4" /><a href="/ymmarra/index.php?moduli=sanakirja">Sanakirja</a></td>
				<td class="item"><img class="raquo" src="i/raquo.gif" alt="" height="7" width="4" /><a href="/ymmarra/index.php?moduli=verbit">Verbiluettelo</a></td>
				<td class="item"><img class="raquo" src="i/raquo.gif" alt="" height="7" width="4" /><a href="/ymmarra/index.php?moduli=kielioppi">Kielioppi</a></td>
			</tr></table>
			<table cellspacing="0" cellpadding="0" border="0"><tr>
				<td class="item"><img class="raquo" src="i/raquo.gif" alt="" height="7" width="4" /><a href="/ymmarra/index.php">Etusivu</a></td>
				<td class="item"><img class="raquo" src="i/raquo.gif" alt="" height="7" width="4" /><a href="/ymmarra/index.php?moduli=tekstit">Lukutekstit</a></td>
			</tr></table>
		</div>
		<div id="content">
			<table cellspacing="0" cellpadding="0" border="0" id="content-wrapper"><tr>
				<td>
					<div id="left-menu">
												<div class="header-verb"><span>Verbit</span></div>
						<div class="menu">
								<div class="init"><a href="/ymmarra/index.php?moduli=verbit&kirjain=a">A</a></div>
								<div class="init"><a href="/ymmarra/index.php?moduli=verbit&kirjain=e">E</a></div>
								<div class="init"><a href="/ymmarra/index.php?moduli=verbit&kirjain=h">H</a></div>
								<div class="init"><a href="/ymmarra/index.php?moduli=verbit&kirjain=i">I</a></div>
								<div class="init"><a href="/ymmarra/index.php?moduli=verbit&kirjain=j">J</a></div>
								<div class="init"><a href="/ymmarra/index.php?moduli=verbit&kirjain=k">K</a></div>
								<div class="init"><a href="/ymmarra/index.php?moduli=verbit&kirjain=l">L</a></div>
								<div class="init"><a href="/ymmarra/index.php?moduli=verbit&kirjain=m">M</a></div>
								<div class="init"><a href="/ymmarra/index.php?moduli=verbit&kirjain=n">N</a></div>
								<div class="init"><a href="/ymmarra/index.php?moduli=verbit&kirjain=o">O</a></div>
								<div class="init"><a href="/ymmarra/index.php?moduli=verbit&kirjain=p">P</a></div>
								<div class="init"><a href="/ymmarra/index.php?moduli=verbit&kirjain=r">R</a></div>
								<div class="init"><a href="/ymmarra/index.php?moduli=verbit&kirjain=s">S</a></div>
								<div class="init"><a href="/ymmarra/index.php?moduli=verbit&kirjain=t">T</a></div>
								<div class="init"><a href="/ymmarra/index.php?moduli=verbit&kirjain=u">U</a></div>
								<div class="init"><a href="/ymmarra/index.php?moduli=verbit&kirjain=v">V</a></div>
								<div class="init"><a href="/ymmarra/index.php?moduli=verbit&kirjain=y">Y</a></div>
								<div class="init"><a href="/ymmarra/index.php?moduli=verbit&kirjain=Ä">Ä</a></div>
						</div>					</div>
				</td>
				<td>
					<div id="main-content">
						<div id="path">
							<a href=".">Etusivu</a> &gt; <a href="/ymmarra/index.php?moduli=verbit&kirjain=K">K</a>						</div>
													<h1>KASVAA</h1>
						<table cellspacing="0" cellpadding="0" border="0">
							<tr>
								<td colspan="2" style="padding-bottom:10px;"><strong>Aktiivin indikatiivi</strong></td>
							</tr>
							<tr>
								<td><pre>PREESENS                   
minä     kasvan            
sinä     kasvat            
hän      kasvaa            
me       kasvamme          
te       kasvatte          
he       kasvavat          

PASSIIVI
         kasvetaan         

IMPERFEKTI                 
         kasvoin           
         kasvoit           
         kasvoi            
         kasvoimme         
         kasvoitte         
         kasvoivat         

PASSIIVI
         kasvettiin        

PERFEKTI
olen     kasvanut          
olet     kasvanut          
on       kasvanut          
olemme   kasvaneet         
olette   kasvaneet         
ovat     kasvaneet         

PASSIIVI
on       kasvettu          

PLUSKVAMPERFEKTI
olin     kasvanut          
olit     kasvanut          
oli      kasvanut          
olimme   kasvaneet         
olitte   kasvaneet         
olivat   kasvaneet         

PASSIIVI
oli      kasvettu          
</pre></td>
								<td>&nbsp;&nbsp;&nbsp;</td>
								<td><pre>  KIELTOMUOTO
  en        kasva
  et        kasva
  ei        kasva
  emme      kasva
  ette      kasva
  eivät     kasva


  ei        kasveta

   
  en        kasvanut
  et        kasvanut
  ei        kasvanut
  emme      kasvaneet
  ette      kasvaneet
  eivät     kasvaneet


  ei        kasvettu


  en    ole kasvanut
  et    ole kasvanut
  ei    ole kasvanut
  emme  ole kasvaneet
  ette  ole kasvaneet
  eivät ole kasvaneet


  ei    ole kasvettu


  en    ollut  kasvanut
  et    ollut  kasvanut
  ei    ollut  kasvanut
  emme  olleet kasvaneet
  ette  olleet kasvaneet
  eivät olleet kasvaneet


  ei    ollut  kasvettu
</pre></td>
							</tr>
						</table>
						<table cellspacing="0" cellpadding="0" border="0">
							<tr>
								<td colspan="2" style="padding-bottom:10px;"><strong>Aktiivin konditionaali</strong></td>
							</tr>
							<tr>
								<td><pre>PREESENS 
minä     kasvaisin         
sinä     kasvaisit         
hän      kasvaisi          
me       kasvaisimme       
te       kasvaisitte       
he       kasvaisivat       

PASSIIVI
         kasvettaisiin     

PERFEKTI
olisin   kasvanut          
olisit   kasvanut          
olisi    kasvanut          
olisimme kasvaneet         
olisitte kasvaneet         
olisivat kasvaneet         

PASSIIVI
olisi    kasvettu          
</pre></td>
								<td>&nbsp;&nbsp;&nbsp;</td>
								<td><pre> 
  en        kasvaisi
  et        kasvaisi
  ei        kasvaisi
  emme      kasvaisi
  ette      kasvaisi
  eivät     kasvaisi


  ei        kasvettaisi


  en    olisi  kasvanut
  et    olisi  kasvanut
  ei    olisi  kasvanut
  emme  olisi  kasvaneet
  ette  olisi  kasvaneet
  eivät olisi  kasvaneet


  ei    olisi  kasvettu
</pre></td>
							</tr>
						</table>
						<table cellspacing="0" cellpadding="0" border="0">
							<tr>
								<td colspan="2" style="padding-bottom:10px;"><strong>Aktiivin potentiaali</strong></td>
							</tr>
							<tr>
								<td><pre>PREESENS
minä     kasvanen          
sinä     kasvanet          
hän      kasvanee          
me       kasvanemme        
te       kasvanette        
he       kasvanevat        

PASSIIVI
         kasvettaneen      

PERFEKTI
lienen   kasvanut          
lienet   kasvanut          
lienee   kasvanut          
lienemme kasvaneet         
lienette kasvaneet         
lienevät kasvaneet         

PASSIIVI
lienee   kasvettu          
</pre></td>
								<td>&nbsp;&nbsp;&nbsp;</td>
								<td><pre> 
  en        kasvane
  et        kasvane
  ei        kasvane
  emme      kasvane
  ette      kasvane
  eivät     kasvane


  ei        kasvettane


  en    liene  kasvanut
  et    liene  kasvanut
  ei    liene  kasvanut
  emme  liene  kasvaneet
  ette  liene  kasvaneet
  eivät liene  kasvaneet


  ei    liene  kasvettu
</pre></td>
							</tr>
						</table>
						<table cellspacing="0" cellpadding="0" border="0">
							<tr>
								<td colspan="2" style="padding-bottom:10px;"><strong>Aktiivin imperatiivi</strong></td>
							</tr>
							<tr>
								<td><pre>PREESENS

(sinä)   kasva             
(hän)    kasvakoon         
(me)     kasvakaamme       
(te)     kasvakaa          
(he)     kasvakoot         

PASSIIVI
         kasvettakoon      

PERFEKTI

ole      kasvanut          
olkoon   kasvanut          
olkaamme kasvaneet         
olkaa    kasvaneet         
olkoot   kasvaneet         

PASSIIVI

olkoon   kasvettu          
</pre></td>
								<td>&nbsp;&nbsp;&nbsp;</td>
								<td><pre> 

  älä       kasva
  älköön    kasvako
  älkäämme  kasvako
  älkää     kasvako
  älkööt    kasvako


  älköön    kasvettako



  älä      ole  kasvanut
  älköön   olko kasvanut
  älkäämme olko kasvaneet
  älkää    olko kasvaneet
  älkööt   olko kasvaneet



  älköön   olko kasvettu
</pre></td>
							</tr>
						</table>
						<table cellspacing="0" cellpadding="0" border="0">
							<tr>
								<td colspan="2" style="padding-bottom:10px;"><strong>Verbin nominaalimuodot</strong></td>
							</tr>
							<tr>
								<td><pre>I INFINITIIVI              

Lyhyempi muoto:            
         kasvaa            

Pitempi muoto:             
         kasvaakseni       
         kasvaaksesi
         kasvaakseen
         kasvaaksemme
         kasvaaksenne
         kasvaakseen

III  INFINITIIVI           

inessiivi    kasvamassa    
elatiivi     kasvamasta    
illatiivi    kasvamaan     
adessiivi    kasvamalla
abessiivi    kasvamatta    
instruktiivi kasvaman      
                           
Passiivi
instruktiivi kasvettaman   
                           
                           




<pre>


</BODY>
</HTML>
</pre></td>
								<td>&nbsp;&nbsp;&nbsp;</td>
								<td><pre>  II INFINITIIVI

  inessiivi     kasvaessa
  instruktiivi  kasvaen

  Passiivi
  inessiivi     kasvettaessa






  IV INFINITIIVI

  nominatiivi   kasvaminen
  partitiivi    kasvamista
   

  I PARTISIIPPI
  aktiivi       kasvava
  passiivi      kasvettava

  II PARTISIIPPI
  aktiivi       kasvanut
  passiivi      kasvettu









</pre></td>
							</tr>
						</table>

					</div>
				</td>
			</tr></table>		</div>
		<div id="footer"><a href="http://www.oph.fi/"><img src="i/oph_logo_ymmarrasuomea.gif" width="157" height="35" alt="OPH" /></a></div>
	</div>
</body>
</html>
